【裁判字號】    89,上易,4431
【裁判日期】    900404
【裁判案由】    詐欺
【裁判全文】
臺灣高等法院刑事判決                  八十九年度上易字第四四三一號
    上  訴  人  臺灣桃園地方法院檢察署檢察官
    被      告  甲○○
右上訴人，因被告詐欺案件，不服臺灣桃園地方法院，八十九年度易緝字第三十九、
六十一號，中華民國八十九年七月三十一日第一審判決（起訴案號：臺灣桃園地方法
院檢察署八十六年偵字第一四一四一號、八十七年偵字第一八六二八號）提起上訴，
本院判決如左：
    主    文
上訴駁回。
    理    由
一、公訴意旨如起訴書所載（詳如附件）。
二、按犯罪事實應依證據認定之，無證據不得推定其犯罪事實；不能證明被告犯罪者
    ，應諭知無罪之判決，刑事訴訟法第一百五十四條、第三百零一條第一項分別定
    有明文。又事實之認定，應憑證據，如不能發現相當證據，或證據不足以證明，
    自不能以推測或擬制之方法，以為裁判基礎；認定不利於被告之事實，該依積極
    證據，苟積極證據不足為不利於被告事實之認定時，即應為有利於被告之認定，
    更不必有何有利之證據，最高法院亦分別著有四十年台上字第八六號、三十年上
    字第八一六號判例足資參照。
三、訊據被告甲○○堅決否認有詐欺取財之犯行，辯稱：因自稱「陳東昇」之人之前
    答應幫伊辦貸款，當天打電話要伊過去並說有人要辦理汽車過戶，即由他們辦理
    ，詳情伊確實不清楚等語。經查，本件係由被告陳秀鳳與冒稱「楊曉東」之祈長
    椿、冒稱「陳東昇」之成年男子、冒稱「張見龍」之成年男子及綽號「阿香」之
    成年女子等人間，以前揭方法詐購上開自用小客車轉售圖利而陳秀鳳業經原審判
    處有期徒刑八月，緩刑四年確定。至被告甲○○始終未參與被告陳秀鳳等人詐購
    本件自用小客車之行為，亦據證人溫淑貞及同案被告陳秀鳳一致陳稱：不認識甲
    ○○（原審卷第二十三頁），此部分顯係冒稱「陳東昇」之人等人得手後，為求
    日後順利轉售他人圖利，乃趁元隆公司申請辦理動產擔保交易設定登記前，借用
    被告甲○○之名義先行過戶在其名下，以求他日轉賣時得以順利過戶，自難以此
    臆測被告甲○○有何參與詐購汽車之計劃或實施詐騙犯行之意思聯絡或行為分擔
    ，公訴意旨認其與被告陳秀鳳等人就詐欺取財部分有犯意之聯絡及行為之分擔云
    云，洵有未洽。此外，復查無其他積極證據，足資證明被告甲○○有公訴人所指
    之詐欺取財犯行，原審因認不能證明其犯罪，依前揭說明，而為其無罪之諭知，
    經核並無不合。
四、檢察官上訴意旨以被告甲○○明知車輛來源不明，仍同意出名承買Ｌ９０四一二
    號自用小客車，再具名轉售予不知情之孫方琦，獲取利益，是被告縱未於陳秀鳳
    等人向元隆汽車股份有限公司以分期付款方式購買上述車輛出現，其後承買與轉
    賣，使元隆公司無從取回亦屬詐欺取財行為之一部，亦屬本件詐欺行為之共謀共
    同正犯；又被告上述虛偽買賣之行為，並向監理機關為登記，亦涉有使公務員登
    載不實之罪嫌且亦與被告祁長椿有共犯關係；原審竟以元隆公司業務員溫淑貞及
    陳秀鳳不認識，而認為非假冒陳東昇之集團，不合經驗法則，甚為顯然，並據此
    指摘原判決不當等語。惟按陳秀鳳等人向元隆公司詐購自小客車一部並使其交付
    時，其詐欺罪行已然完成，至該車雖為附條件買賣標的物，債權人能否取回，應
    非屬詐欺罪之構成要件行為，公訴人以元隆公司無從取回亦屬詐欺行為之一部，
    其立論基礎，已有可議。復據被告於本院所陳其將身分證交與自稱「陳東昇」者
    係為辦貨款云云，而證人溫淑貞及同案被告陳秀鳳，亦均表示不認識被告甲○○
    ，自無從遽認其提供身分資料伊始即具使登載不實之犯意，尤無從因此率予推斷
    其與陳秀鳳等人自始即具犯意之聯絡，檢察官上訴為無理由，應予駁回。
據上論結應依刑事訴訟法第三百六十八條，判決如主文。
本案經檢察官呂光華到庭執行職務。
中    華    民    國      九十    年      四        月        四        日
                            臺灣高等法院刑事第二十五庭
                                審判長法  官  許  國  宏
                                      法  官  林  勤  純
                                      法  官  洪  光  燦
右正本證明與原本無異。
不得上訴。
                                      書記官  陳  玉  嬋
中    華    民    國      九十    年      四        月        十        日


司法院資訊處製作；財團法人民間司法改革基金會備份。
